臺灣屏東地方法院民事裁定
111年度潮事聲字第3號
異  議  人  邢瀞元  
相  對  人  陳美鳳  

上列異議人因與相對人間聲請核發支付命令事件，異議人就本院
司法事務官於民國111年4月8日所為111年度司促字第1997號駁回
裁定聲明異議，本院裁定如下：
    主  文
異議駁回。
    理  由
一、按當事人對於司法事務官處理事件所為之終局處分，得於處
    分送達後10日之不變期間內，以書狀向司法事務官提出異議
    ；司法事務官認前項異議有理由時，應另為適當之處分；認
    異議為無理由者，應送請法院裁定之；法院認第1 項之異議
    為有理由時，應為適當之裁定；認異議為無理由者，應以裁
    定駁回之，民事訴訟法第240 條之4 第1 項至第3 項分別定
    有明文。查本院司法事務官於民國111年4月8日以111年度司
    促字第1997號裁定（下稱系爭裁定），駁回聲明異議人即債
    權人支付命令之聲請，聲明異議人則於系爭裁定送達後10日
    內具狀提出異議，司法事務官認其異議無理由而送請本院裁
    定，核與上開規定相符，先予敘明。
二、異議意旨略以：相對人以假名之方式於網路販售貨品，異議
    人付款後相對人遲未出貨並一再拖延，相對人亦未退回相關
    貨款，致異議人求償無門，聲請支付命令亦遭駁回，深感不
    公，為此提起本件聲明異議等語。
三、按支付命令之聲請，應表明下列各款事項：當事人及法定
    代理人。請求之標的及其數量。請求之原因事實。其有
    對待給付者，已履行之情形。應發支付命令之陳述。法
    院。債權人之請求，應釋明之，民事訴訟法第511 條定有明
    文。其修法理由謂：為免支付命令淪為製造假債權及詐騙集
    團犯罪工具，嚴重影響債務人權益，為兼顧督促程序在使數
    量明確且無訟爭性之債權得以迅速、簡易確定，節省當事人
    勞費，以收訴訟經濟之效果，並保障債權人、債務人正當權
    益，避免支付命令遭不當利用，爰增列第2 項，強化債權人
    之釋明義務。若債權人未為釋明，或釋明不足，不合於本條
    第2 項規定者，法院得依本法第513 條第1 項規定，駁回債
    權人之聲請等語。又支付命令之聲請，不合於第508 條至第
    511 條之規定，或依聲請之意旨認債權人之請求為無理由者
    ，法院應以裁定駁回之；就請求之一部不得發支付命令者，
    應僅就該部分之聲請駁回之。前項裁定，不得聲明不服，同
    法第513 條亦有明文。又所稱釋明，乃謂當事人應提出可使
    法院信其主張大概如此並能即時調查之一切證據（最高法院
    94年度臺抗字第665 號、99年度臺抗字第311 號裁定意旨參
    照）。經查，本院司法事務官於111年3月4日以裁定命異議
    人於收受本裁定之日起7日內，補正下列事項，逾期即駁回
    其聲請：㈠補繳督促程序費用新台幣500元。㈡應提出附表編
    號1～9之匯款紀錄及帳戶資料（顯示債務人陳美鳳）供參。㈢
    請求金額新台幣32,500元可供辨識之影本供參。㈣請求金額
    新台幣5,950元之匯款紀錄及帳戶資料（顯示債務人陳美鳳
    ）供參。又上開裁定已於111年3月23日送達異議人，有支付
    命令卷宗內所附之送達證書在卷可佐，然異議人至111年4月
    18日始補正上開應補正之資料，亦有本院收狀章可稽（支付
    命令卷第43頁）。異議人並未於收受裁定之日起7日內補正
    應補正之事項，原裁定駁回支付命令聲請，並無違誤。從而
    ，本件聲明異議，為無理由，應予駁回。
四、據上論結，本件異議為無理由，爰依民事訴訟法第240條之4
    第3項、第95條、第78條，裁定如主文。
中　　華　　民　　國　　111 　年　　6 　　月　　6 　　日
                  潮州簡易庭      法　官  麥元馨
以上正本係照原本作成。
不得聲明不服。
中　　華　　民　　國　　111 　年　　6 　　月　　6 　　日
                                  書記官　洪雅玲